臺灣高雄地方法院高雄簡易庭裁定　　　110年度雄秩字第224號
移送機關　　高雄市政府警察局三民第二分局
被移送人　　林皓偉　



上列被移送人因違反社會秩序維護法案件，經移送機關以中華民
國110 年11月9 日高市警三二分偵字第11074088500 號函移送審
理，本院裁定如下︰
    主      文
林皓偉販賣經主管機關公告查禁之器械，處罰鍰新臺幣伍仟元。
    事實理由及證據
一、被移送人林皓偉違法之事實如下︰
  ㈠時間︰民國110年8月10日14時許。
  ㈡地點︰網路平台。
  ㈢行為︰被移送人於上述時間，基於販賣經主管機關公告查禁
    器械之故意，在其位於上開地點之住處，以電腦上網連線至
    蝦皮拍賣網站，登入其申請之「99r2or33kg」帳號，販賣經
    主管機關公告查禁之甩棍防身武器（實心95cm伸縮甩棍自衛
    合法車載防身武器合法防身用品甩棍甩棒、野人谷擋刀防砍
    甩棍防身武器車載用品合法自衛伸縮三節男女摔棍棒、野人
    谷伸縮機械甩棍三節防身自衛武器車載合法用品男甩摔鞭甩
    棍甩棒車載自衛合法防身武器、野人谷正品防身武器機械甩
    棍甩棍車載自衛甩棒自動摔棍三節伸縮棍）等物，以供不特
    定之買家購買。
二、上開事實有下列證據足以證明︰
   ㈠蝦皮拍賣網站販賣電擊器網頁資料
   ㈡中國信託銀行帳戶。
三、按社會秩序維護法第63條第1項第8款規定：「製造、運輸、
    販賣、攜帶或公然陳列主管機關公告查禁之器械者，處3 日
    以下拘留或新臺幣3萬元以下罰鍰」。而警械使用條例第14
    條規定：「警械非經內政部或其授權之警察機關許可，不得
    定製、售賣或持有，違者由警察機關沒入。但法律另有規定
    者，從其規定。前項許可定製、售賣或持有之警械種類規格
    、許可條件、許可之申請、審查、註銷、撤銷或廢止及其他
    應遵行事項之辦法，由內政部定之。」內政部據此即訂定警
    械許可定製售賣持有管理辦法，依該辦法第2條第1項、第3
    條第1項前段、第7項規定：「本辦法規定得申請許可定製、
    售賣、持有之警械以警棍、警銬、電氣警棍（棒）（電擊器
    ）、防暴網為限」、「申請製造、售賣警棍、警銬、電氣警
    棍（棒）（電擊器）、防暴網之廠商，應檢附下列文件經直
    轄市、縣（市）政府警察局層報本部許可」、「製造、售賣
    電氣警棍（棒）（電擊器）防暴網前，應逐次送經直轄市、
    縣（市）政府警察局核准」。又行政罰法第8條規定：「不
    得因不知法規而免除行政處罰責任，但按其情節，得減輕或
    免除其刑」。
四、經查，被移送人未經前揭許可及核准程序，在其住處以電腦
    連線至蝦皮拍賣網站，於該網站上販售甩棍防身武器，雖被
    移送人否認，然帳戶99r2or33kg之訂購交易紀錄，貨品運送
    地址確為被移送人住處，且蝦皮公司交易撥款帳戶又是被移
    送人中國信託銀行帳戶，是此，被移送人其非使用上述帳號
    之人，應非事實，此外，並有蝦皮拍賣網站網頁列印資料4
    頁等在卷可稽。上開甩棍防身武器，依上揭規定及行政院95
    年05月30日院臺治字第0950023739A 號發布修正之「警察機
    關配備警械種類及規格表」，係屬警械許可定製售賣持有管
    理辦法中所規定之「電氣警棍（棒）（電擊器）」，為警械
    （其他器械－電器器械）之一種，乃主管機關公告查禁之器
    械，非經許可不得定製、售賣或持有，被移送人未經許可任
    意販售甩棍防身武器，當屬違反前開法律之行為。至被移送
    人雖辯稱不知道已觸犯社會秩序維護法云云，然被移送人教
    育程度為高職畢業，且使用網路熟稔，顯有相當之能力及社
    會經驗，又查無其他正當理由或不可抗力因素，自未能以此
    遽而解免或減輕被移送人之行政處罰責任。從而，被移送人
    有上開違規行為，事證明確。核其所為，係違反社會秩序維
    護法第63條第1 項第8 款規定，應依法論處。
五、爰審酌被移送人任意販賣具有一定危險性之警械器具，違反
    政府管制警械流通使用之目的，且已販售完畢，所害非輕，
    暨考量其生活狀況、品行、智識程度、案發後坦承違規行為
    之態度、行為之動機、目的、手段等一切情狀，量處如主文
    所示之處罰。。
六、依社會秩序維護法第45條第1 項、第63條第1 項第8 款，裁
    定如主文。
七、不服本裁定者，得於裁定書送達之翌日起5日內，以書狀敘
    述理由，經本庭向本院普通庭提起抗告。
中    華    民    國   110    年    11    月    17    日
                   高雄簡易庭   法  官  張茹棻
以上正本係照原本作成。
如不服本裁定，得於裁定書送達之翌日起5 日內，以書狀敘述理
由，向本庭提出抗告。
中    華    民    國   110    年    11    月    17    日
                                書記官  黃振祐